---
title: "Hoja de trabajo 1"
author: "Grupo 12"
date: "27/01/2022"
output: html_document
---

## Analisis Exploratorio

### 1. Carga de datos
```{r}
movies <- read.csv("movies.csv")
```

# Haga una exploración rápida de sus datos, para eso haga un resumen de su conjunto de datos. 
``` {r}
summary(movies)
```

## Responda las siguientes preguntas:
¿Cuáles son las 10 películas que contaron con más presupuesto?
```{r}
movies[order(movies$budget, decreasing = TRUE),c("budget","title")][1:10,]
```

¿Cuáles son las 10 películas que más ingresos tuvieron? 
```{r}
movies[order(movies$revenue, decreasing = TRUE),c("revenue","title")][1:10,]
```

¿Cuál es la película que más votos tuvo? 
```{r}
movies[order(movies$voteCount, decreasing = TRUE),c("voteCount","title")][1,]
```

¿Cuál es la peor película de acuerdo a los votos de todos los usuarios? 
```{r}
movies[order(movies$voteAvg, decreasing = FALSE),c("voteAvg","title")][1,]
```

¿Cuántas  películas  se  hicieron  en  cada  año?  ¿En  qué  año  se  hicieron  más 
películas? Haga un gráfico de barras 
```{r}
movies$releaseDate <- as.Date(movies$releaseDate)
movies$year <- format(movies$releaseDate, "%Y")
movies$year <- as.numeric(movies$year)
movies$year <- as.factor(movies$year)

moviesByYear <- table(movies$year)

barplot(moviesByYear, main = "Películas por año", xlab = "Año", ylab = "Películas", col = "blue")

```

